臺灣新北地方法院刑事裁定
111年度聲字第1453號
聲明異議人
即  受刑人  梁龍章




上列聲明異議人即受刑人對於臺灣新北地方檢察署檢察官所為之
執行指揮（111年度執更緝字第150號），聲明異議，本院裁定如
下：
    主  文
聲明異議駁回。
    理  由
一、聲明異議意旨略以：聲明異議人即受刑人梁龍章（下稱受刑
    人）於民國109年12月4日假釋出監後，每日都在照顧癌末兄
    長及其2名稚子，在110年4至7月間，因疫情暫停報到，觀護
    人改以電話約談時，受刑人也都如實報告生活狀況，至110
    年8、9月間，因兄長過世、治喪才未如期報到，事後受刑人
    都有告知觀護人此情形並補請假，後來也沒有收到觀護人來
    電通知報到，直至111年3月29日被捕才知自己遭通緝及撤銷
    假釋而須入監執行殘刑，為此聲明異議等語。
二、按受刑人或其法定代理人或配偶以檢察官執行之指揮為不當
    者，得向諭知該裁判之法院聲明異議，刑事訴訟法第484條
    定有明文。至假釋出監之受刑人以其假釋之撤銷為不當者，
    得於收受處分書之翌日起10日內向法務部提起復審；前項復
    審無停止執行之效力；受刑人對於撤銷假釋之處分不服，經
    依法提起復審而不服其決定，或提起復審逾2個月不為決定
    或延長復審決定期間逾2個月不為決定者，應向監獄所在地
    或執行保護管束地之地方法院行政訴訟庭提起撤銷訴訟，有
    109年1月15日修正公布、109年7月15日施行之監獄行刑法第
    121條第1項後段、第2項、同法第134條第1項分別定有明文
    。從而，監獄行刑法修正施行後，假釋出監之受刑人以法務
    部「撤銷假釋」之處分不當而有不服者，應循上開行政爭訟
    途徑尋求救濟，不再由刑事法院依刑事訴訟法處理；至受刑
    人對於假釋撤銷後，以「檢察官對該殘刑執行之指揮」不當
    ，仍得依刑事訴訟法第484條之規定向原先諭知該刑事裁判
    之刑事法院聲明異議，惟其聲明異議之範疇，以該執行之指
    揮本身是否有違法或不當為限。而所謂「檢察官執行之指揮
    不當」，係指就刑之執行或其方法違背法令，或雖非違法而
    因處置失當，致受刑人蒙受重大不利益者而言。
三、經查：
　㈠受刑人前①因運輸毒品案件，經本院以105年度重訴字第24號
    判決判處有期徒刑4年，並經臺灣高等法院以106年度上訴字
    第927號及最高法院以106年度台上字第3733號判決上訴駁回
    確定；②因施用毒品案件，經本院以106年度簡字第3874號判
    決判處有期徒刑6月確定；③因施用毒品案件，經本院以107
    年度簡字第157號判決判處有期徒刑6月確定；④因施用毒品
    案件，經本院以107年度審訴字第579號判決判處有期徒刑2
    月、5月，應執行有期徒刑6月確定，上開①至③所示之罪刑，
    經本院以107年度聲字第1810號裁定應執行有期徒刑4年5月
    確定，並與④所示之應執行刑6月接續執行，於109年12月4日
    縮短刑期假釋出監並付保護管束。然受刑人於假釋期間因違
    反保護管束期間應遵守之事項情節重大（110年4月22日未採
    尿；110年2月8日、3月29日、5月6日、9月16日、10月14日
    未報到），而經法務部矯正署泰源技能訓練所所長以受刑人
    於假釋中違反保安處分執行法第74條之2第2款、第4款規定
    且情節重大，報請撤銷假釋後，經法務部矯正署以110年11
    月26日法矯署教字第11001103470號函核准撤銷假釋，嗣經
    臺灣新北地方檢察署檢察官以111年度執更緝字第150號執行
    指揮書執行殘刑1年2月27日，受刑人於111年3月28日入監執
    行殘刑等情，有臺灣高等法院被告前案紀錄表在卷可稽，並
    經本院調取臺灣新北地方檢察署109年度執更護字第1183號
    、110年度執更字第3932號、111年度執更緝字第150號執行
    卷宗及109年度毒執護字第612號觀護卷宗核閱屬實。從而，
    檢察官於受刑人之假釋經撤銷後，換發111年度執更緝字第1
    50號執行指揮書執行殘刑，其所為執行之指揮，於法有據，
    並無違法或不當。
　㈡依本件聲明異議意旨，受刑人係針對前述撤銷假釋認有不當
    而為爭執，並非就檢察官關於執行上開殘刑之指揮方法有何
    不當為異議。受刑人如對於撤銷假釋之處分不服，揆諸前開
    說明，應依行政爭訟程序謀求救濟（即提起復審或行政訴訟
    ），並非刑事訴訟法第484條規定之聲明異議程序所得審查
    之範圍，受刑人依刑事訴訟法規定向本院聲明異議，於法不
    合，應予駁回。　
四、綜上所述，本件檢察官之執行指揮，經核並無違法或不當，
    受刑人就此部分聲明異議，為無理由，應予駁回。另就撤銷
    假釋之處分部分，受刑人未循監獄行刑法所定程序尋求救濟
    （即提起復審、行政訴訟），逕向法院聲明異議，於法亦有
    不合，亦應予以駁回。　　
五、依刑事訴訟法第486條，裁定如主文。
中　　華　　民　　國　　111 　年　　6 　　月　　20　　日
                    刑事第十五庭  法  官  黃湘瑩
上列正本證明與原本無異。
如不服本裁定，應於裁定送達後五日內敘明抗告理由，向本院提
出抗告狀。
                                  書記官　廖宮仕　　　　
中　　華　　民　　國　　111 　年　　6 　　月　　20　　日